臺灣高雄地方法院民事裁定
111年度鳳簡字第611號
原      告  簡麗景  

被      告  顏玉微  


上列當事人間請求侵權行為損害賠償(交通)事件，本院裁定如下
：
    主  文
原告之訴駁回。
訴訟費用新臺幣壹仟伍佰伍拾元由原告負擔。
    理  由
一、原告主張：原告於民國109年8月31日駕駛自用小貨車，在高
    雄市鳳山區過勇路和過雄街口與騎乘機車之被告發生車禍糾
    紛，鑑定結果顯示，被告未暫停讓右方車先行為肇事主因，
    原告未減速慢行為肇事次因。原告在車禍前已患有失智症，
    且不諳法律，除未在告訴期間內對被告提出告訴，亦未對被
    告提出民事賠償。在被告對原告提出之刑事附帶民事訴訟之
    第三次調解程序中，因兩造間刑事訴訟懸而未決，原告配偶
    未能陪同原告出席，原告又在夜間從事送貨工作，白天通常
    為補眠時間，故於調解時正好係頭腦昏沈時刻，而被告和調
    解委員給予原告錯誤認知，稱原告若願賠償新臺幣（下同）
    48萬元予被告，被告即撤回對原告之告訴，原告為求免於訟
    累，故同意調解。然成立調解後，經刑庭承審法官說明刑事
    案件已在二審審審中，被告已無法撤回對原告之告訴，原告
    心情更加嚴重，且於111年6月28日回診時診出病情更加嚴重
    。被告為車禍肇事主因，不法侵害原告身體、健康法益，爰
    依侵權行為之法律關係請求被告賠償新臺幣15萬元等語。
二、按調解經當事人合意而成立；調解成立者，與訴訟上和解有
    同一之效力；和解成立者，與確定判決有同一之效力；除別
    有規定外，確定之終局判決就經裁判之訴訟標的，有既判力
    ；原告之訴，其訴訟標的為確定判決之效力所及者，法院應
    以裁定駁回之，民事訴訟法第416條第1項、第380條第1項、
    第400條第1項、第249條第1項第7款分別定有明文。而訴訟
    法上所謂一事不再理之原則，乃指同一事件已有確定之終局
    判決者而言，所稱同一事件，必同一當事人就同一法律關係
    而為同一之請求。又按簡易訴訟程序，除本章別有規定外，
    仍適用第一章通常訴訟程序之規定，民事訴訟法第436條第2
    項有明文規定。
三、經查，兩造就上開車禍案件，於被告提起之本院111年度交
    簡上附民字第14號刑事附帶民事訴訟事件中，移付調解並成
    立調解(本院111年度雄司附民移調字第731號)，其中第2條
    約定：「兩造就關於109年8月31日於高雄市鳳山區過勇路與
    過雄街口發生之糾紛，所涉之其餘民事請求權均拋棄，聲請
    人（按：即被告）一方如有其他被害人或車主向相對人（按
    ：即原告）請求車牌號碼000-000號普通重型機車之財物損
    失，聲請人承諾自行負擔賠償責任，與相對人無關。」等語
    ，有該案調解筆錄附卷可參(參本院卷第33頁)，是足認就原
    告本件起訴所主張之原因事實即前揭車禍事故，兩造業已調
    解成立，是依上開說明，原告所提本件訴訟，其訴訟標的即
    為確定判決之效力所及，而違反一事不再理原則，且無法補
    正，自應予裁定駁回之。
四、依民事訴訟法第436 條第2項、第249 條第1 項第7 款、第9
    5條、第78條，裁定如主文。
中　　華　　民　　國　　111 　年　　10　　月　　28　　日
    　　　　　　　鳳山簡易庭  法    官  李怡蓉
以上正本係照原本作成。
如對本裁定抗告須於裁定送達後10日內向本院提出抗告狀，並繳
納裁判費新臺幣1000元。
中　　華　　民　　國　　111 　年　　10　　月　　28　　日
                              書 記 官  陳冠廷